【裁判字號】    97,訴,3014
【裁判日期】    971023
【裁判案由】    公共危險等
【裁判全文】
臺灣臺中地方法院刑事判決              97年度訴字第3014號
公  訴  人  臺灣臺中地方法院檢察署檢察官
被      告  甲○○
            己○○
            丙○○
上  一  人
選任辯護人  張績寶律師
            莊惠祺律師
被      告  戊○○
            乙○○
上列被告因公共危險等案件，經檢察官提起公訴（九十七年度偵
字第一三○○五、一四六四二號），本院合議庭裁定由受命法官
獨任進行簡式審判程序，判決如下：
    主    文
甲○○犯如附表壹編號１至５所示各「罪名」欄之罪，各處如附
表壹編號１至５所示「應處刑期」之刑，各如附表貳所示之物均
沒收。應執行有期徒刑年陸月，如附表貳所示之物均沒收。
己○○犯如附表壹編號１至５所示各「罪名」欄之罪，各處如附
表壹編號１至５所示「應處刑期」之刑，各如附表貳所示之物均
沒收。應執行有期徒刑貳年捌月，如附表貳所示之物均沒收。
丙○○犯如附表壹編號１至５所示各「罪名」欄之罪，各處如附
表壹編號１至５所示「應處刑期」之刑，各如附表貳所示之物均
沒收。應執行有期徒刑貳年捌月，如附表貳所示之物均沒收。
戊○○犯如附表壹編號１至５所示各「罪名」欄之罪，各處如附
表壹編號１至５所示「應處刑期」之刑，各如附表貳所示之物均
沒收。應執行有期徒刑貳年捌月，如附表貳所示之物均沒收。
乙○○犯如附表壹編號１至５所示各「罪名」欄之罪，各處如附
表壹編號１至５所示「應處刑期」之刑，各如附表貳所示之物均
沒收。應執行有期徒刑壹年捌月，如附表貳所示之物均沒收。
    犯罪事實
一、甲○○、己○○、丙○○、戊○○、乙○○各共同基於意圖
    為自己不法所有之竊盜犯意聯絡，每次均先由甲○○駕駛所
    有車牌號碼MU-6606號廂型自小客貨車，前往勘查挑選竊取
    路旁或分隔島上路燈燈桿基座內電纜線地點，經選定地點後
    ，分別於下列時間，由己○○駕駛甲○○所有已改裝過車牌
    號碼102-RP號預拌混凝土車搭載甲○○、丙○○、戊○○，
    並攜帶甲○○所有防電手套一雙、反光背心二件、工程安全
    帽二頂、工程圓錐四個、鋼絲十三條及在客觀上足供為兇器
    使用之油壓剪九支、鉗子二支，分別至下列地點，抵達後，
    由丙○○、戊○○身穿反光背心、頭戴工程安全帽，並將工
    程圓錐放置路邊，佯裝修理該預拌混凝土車，而由丙○○持
    鉗子將路旁或分隔島上路燈燈桿基座蓋子打開，並持油壓剪
    剪斷基座內電纜線，再由戊○○將電纜線綁在該預拌混凝土
    車內所接上之鋼絲，然後由己○○啟動預伴混凝土車將電纜
    線捲入該車內，甲○○則在現場把風之方式，竊取由交通部
    台灣區○道○○○路局（下稱高公局）所負責管理位於高速
    公路南下王田系統交流道、中二高南下快官系統交流道、高
    速公路南下彰化系統交流道路旁路燈燈桿基座內電纜線，及
    竊取由交通部台中港務局所負責管理位於台中縣梧棲鎮○○
    路（火力發電廠南門、西門）分隔島上、二側路旁路燈燈桿
    基座內電纜線，使各該路段於夜間為使來往車輛得有適當照
    明以確保行車安全之路燈失去作用，以此方法致生陸路往來
    之危險。得手後，將所竊得電纜線載運至臺中縣烏日鄉○○
    路○段二一○之七號甲○○所承租鐵皮屋，由乙○○負責將
    該預拌混凝土車內電纜線卸下，再由甲○○、己○○、丙○○、戊○○、乙○○以剝皮機等物剝削電纜線外皮，取出銅
    線，然後由甲○○先後三次將銅線以每公斤新台幣（下同）
    二百二十五元或二百三十元價格出售予陳智華（其涉犯故買
    贓物罪嫌部分，另經檢察官偵辦）共一千六百四十三公斤，
    復由陳智華先後三次以每公斤二百四十元價格將所購上開銅
    線出售予楊義村（其涉犯故買贓物罪嫌部分，另經檢察官偵
    辦）。甲○○並每次給付參與行竊之己○○、丙○○、戊○○各五千元，及每次負責將該預拌混凝土車內電纜線卸下之
    乙○○三千元，且每日給付參與剝削電纜線外皮之己○○、
    丙○○、戊○○、乙○○各二千元：
  (一)九十七年五月二日下午三時許，由己○○駕駛甲○○所有已
    改裝過車牌號碼102-RP號預拌混凝土車搭載甲○○、丙○○
    、戊○○，並攜帶甲○○所有防電手套一雙、反光背心二件
    、工程安全帽二頂、工程圓錐四個、鋼絲十三條及在客觀上
    足供為兇器使用之油壓剪九支、鉗子二支，至由交通部台中
    港務局所負責管理位於台中縣梧棲鎮○○路（火力發電廠南
    門），而以上開行竊方式，竊取該處環港路分隔島上路燈燈
    桿基座內電纜線（二線），共長一千一百公尺，總重約二點
    四二公噸。
  (二)九十七年五月七日或八日下午三時許，由己○○駕駛甲○○
    所有已改裝過車牌號碼102-RP號預拌混凝土車搭載甲○○、
    丙○○、戊○○，並攜帶甲○○所有防電手套一雙、反光背
    心二件、工程安全帽二頂、工程圓錐四個、鋼絲十三條及在
    客觀上足供為兇器使用之油壓剪九支、鉗子二支，至由高公
    局所負責管理位於高速公路南下王田系統交流道，而以上開
    行竊方式，竊取該處路旁路燈燈桿基座內電纜線（二線），
    共長一千四百公尺，總重約三點零八公噸。
  (三)九十七年五月中旬某日下午三時許，由己○○駕駛甲○○所
    有已改裝過車牌號碼102-RP號預拌混凝土車搭載甲○○、丙○○、戊○○，並攜帶甲○○所有防電手套一雙、反光背心
    二件、工程安全帽二頂、工程圓錐四個、鋼絲十三條及在客
    觀上足供為兇器使用之油壓剪九支、鉗子二支，至由高公局
    所負責管理位於高速公路中二高南下快官系統交流道，而以
    上開行竊方式，竊取該處路旁路燈燈桿基座內電纜線（二線
    ），共長二百四十公尺，總重約零點五二八公噸。
  (四)九十七年五月二十六日下午二時三十分許，由己○○駕駛甲○○所有已改裝過車牌號碼102-RP號預拌混凝土車搭載甲○○、丙○○、戊○○，並攜帶甲○○所有防電手套一雙、反
    光背心二件、工程安全帽二頂、工程圓錐四個、鋼絲十三條
    及在客觀上足供為兇器使用之油壓剪九支、鉗子二支，至由
    交通部台中港務局所負責管理位於台中縣梧棲鎮○○路（火
    力發電廠西門），而以上開行竊方式，竊取該處環港路二側
    路旁路燈燈桿基座內電纜線（新二線及舊二線共四線），共
    長五百公尺，總重約二點二公噸。
  (五)九十七年五月三十日下午三時許，由己○○駕駛甲○○所有
    已改裝過車牌號碼102-RP號預拌混凝土車搭載甲○○、丙○○、戊○○，並攜帶甲○○所有防電手套一雙、反光背心二
    件、工程安全帽二頂、工程圓錐四個、鋼絲十三條及在客觀
    上足供為兇器使用之油壓剪九支、鉗子二支，至由高公局所
    負責管理位於高速公路南下彰化系統交流道，而以上開行竊
    方式，竊取該處路旁路燈燈桿基座內電纜線（四線），共長
    一千公尺，總重約四點四公噸。
二、嗣於九十七年五月三十一日晚上十時五十五分許，己○○、
    丙○○、戊○○、乙○○及賴照明、杜志忠（其二人均另經
    檢察官偵辦）等人在上開鐵皮屋內分別從事將預拌混凝土車
    內電纜線剪下、剝削電纜線外皮及分類等工作時，為警查獲
    ，並扣得如附表貳、所示之物。又於九十七年六月十七日
    ，經警持臺中地方法院檢察署檢察官所核發之拘票，將甲○○拘提到案。
三、案經彰化縣警察局鹿港分局報請臺灣臺中地方法院檢察署檢
    察官偵查起訴。
    理    由
一、本件被告甲○○、己○○、丙○○、戊○○、乙○○所犯均
    係死刑、無期徒刑、最輕本刑為三年以上有期徒刑以外之罪
    ，其等於準備程序中就被訴事實均為有罪之陳述，經告知簡
    式審判程序之旨，並聽取公訴人、辯護人及被告五人之意見
    後，本院合議庭認為適宜而裁定由受命法官獨任進行簡式審
    判程序。又本件係經被告五人於準備程序期日為有罪之陳述
    ，而經本院合議庭裁定由受命法官獨任以簡式審判程序加以
    審理，則依據刑事訴訟法第二百七十三條之二、同法第一百
    五十九條第二項之規定，不適用傳聞法則有關限制證據能力
    之相關規定，合先敘明。
二、上揭犯罪事實，業據被告甲○○、己○○、丙○○、戊○○
    、乙○○於本院九十七年十月二日行準備程序、審理時均坦
    承不諱，核與證人即高公局中區工程處南投工務段技術士何
    秋俊、證人即高公局中區工程處斗南工務段交通機電工程師
    陳瑞恆、證人即交通部臺中港務局工程行政人員蔡獻龍分別
    於警詢、本院九十七年十月二日行準備程序時指證述失竊及
    證人陳智華、楊義村分別於警詢時證述收購上開銅線之情節
    相符，並有查獲現場照片二十七張、查獲現場散裝電纜線於
    九十七年六月一日經欣太園藝噴水工具有限公司秤重計七千
    零七十公斤之過磅單一紙、贓物認領保管單三紙、遭竊電纜
    線之現場照片十八張、陳智華於九十七年五月八日、同年月
    十三日、同年月二十六日出售銅線予楊義村之交易單各一紙
    、被告甲○○、己○○、丙○○、戊○○前往指認竊取電纜
    線之現場照片三十二張附卷及如附表貳、所示之物扣案可
    憑，足見被告甲○○、己○○、丙○○、戊○○、乙○○之
    自白均與事實相符。本件事證明確，被告五人犯行均堪認定
    。
三、按刑法第三百二十一條第一項第三款之攜帶兇器竊盜罪，係
    以行為人攜帶兇器竊盜為其加重條件，此所謂兇器，其種類
    並無限制，凡客觀上足對人之生命、身體、安全構成威脅，
    具有危險性之兇器均屬之，且祇須行竊時攜帶此種具有危險
    性之兇器為已足，並不以攜帶之初有行兇之意圖為必要（最
    高法院七十九年台上字第五二五三號判例參照）。本件被告
    等所攜帶持以行竊之油壓剪、鉗子，均屬鐵質，且油壓剪既
    可剪斷電纜線，應甚銳利，顯見該油壓剪、鉗子在客觀上對
    人之生命、身體、安全構成威脅，而具有危險性，堪認足供
    為兇器使用無疑。次按刑法第一百八十五條第一項之妨害公
    眾往來安全罪之犯罪類型有三，即：(1)損壞或壅塞陸路、水
    路、橋樑，致生往來之危險；(2)損壞或壅塞其他公眾往來之
    設備，致生往來之危險；(3)以他法致生往來之危險。又所謂
    致生往來之危險，係採具體危險制，祇須損壞、壅塞之行為
    或其他的方法，造成公眾往來危險之狀態為已足，不以全部
    損壞、壅塞或發生實害為必要（最高法院七十九年台上字第
    二二五○號判例參照）。另刑法第一百八十五條第一項所保
    護之客體，並非僅限於陸路、水路、橋樑等可供公眾通行之
    本體，尚包含輔助陸路、水路、橋樑，促使公眾得以便利通
    行之相關設備，均包含在內。是舉凡連接道路之渡口、橋樑
    、隧道；道路之排水溝渠、護欄、涵洞、緣石、攔路石、擋
    土牆、路燈及屬於道路上各項標誌、號誌、管制設施、設備
    ；迴車場、停車場、安全島、行道樹及無障礙設施等屬道路
    附屬工程（參市區道路條例第三條規定）之各項設備，均與
    公眾往來安全有極大之關係，自皆屬刑法第一百八十五條第
    一項所保護之客體。查路燈具道路照明之作用，在夜間行駛
    之車輛因有適當之照明，得以確保公眾往來通行之安全，則
    破壞路燈，尤其竊取路燈之電纜線，必使沿路與之串連之各
    盞路燈因無電力輸送而失去照明之作用，縱無車輛因此而發
    生車禍之實害，亦有增加交通事故發生之危險，自屬以他法
    致生公眾往來之具體危險，核已該當於刑法第一百八十五條
    第一項之妨害公眾往來安全之犯罪構成要件。本件被告等持
    油壓剪剪斷路燈燈桿基座內電纜線，再將電纜線綁在該預拌
    混凝土車內所接上之鋼絲，然後啟動預伴混凝土車將電纜線
    捲入該車內之方式，竊取由高公局所負責管理位於高速公路
    南下王田系統交流道、中二高南下快官系統交流道、高速公
    路南下彰化系統交流道路旁路燈燈桿基座內電纜線，及竊取
    由交通部台中港務局所負責管理位於台中縣梧棲鎮○○路（
    火力發電廠南門、西門）分隔島上、二側路旁路燈燈桿基座
    內電纜線，每次高達二百四十公尺至一千四百公尺不等，總
    重高達約零點五二八公噸至四點四公噸不等，足以使沿路與
    之串連之各盞路燈因無電力輸送而失去照明之作用，縱無車
    輛因此而發生車禍之實害，亦有增加交通事故發生之危險，
    當已構成刑法第一百八十五條第一項之妨害公眾往來安全罪
    。核被告甲○○、己○○、丙○○、戊○○、乙○○就犯罪
    事實欄一、(一)、(二)、(三)、(四)、(五)所為，各均係犯刑法第三百
    二十一條第一項第三、四款之結夥三人以上攜帶兇器竊盜罪
    及同法第一百八十五條第一項之妨害公眾往來安全罪（公訴
    人就被告五人觸犯公共危險部分，認係犯刑法第一百八十四
    條第一項之罪，惟業經蒞庭公訴檢察官於本院九十七年八月
    十五日、九十七年十月二日行準備程序及九十七年十月二日
    審理時陳明更正係犯刑法第一百八十五條第一項之罪，故本
    院毋庸再諭知變更起訴法條，併此敘明）。被告甲○○、己○○、丙○○、戊○○、乙○○就上開犯行，分別均有犯意
    之聯絡及行為之分擔，各均為共同正犯。被告甲○○、己○○、丙○○、戊○○、乙○○各以一行為同時觸犯上開二罪
    名，為想像競合犯，應各從一重依結夥三人以上攜帶兇器竊
    盜罪處斷。被告甲○○、己○○、丙○○、戊○○、乙○○
    先後五次結夥三人以上攜帶兇器竊盜犯行，犯意互殊，時地
    有別，各皆獨立成罪，自均應分論併罰。爰審酌被告甲○○
    、己○○、丙○○、戊○○、乙○○分別正值青、壯年，貪
    慾圖利，不思以合法正當途徑賺取所得，竟結夥攜帶兇器以
    竊盜他人財物出售獲利，且竊盜之客體係供高速公路及道路
    照明設備所需之電纜線，造成高速公路及道路交通往來危險
    性之增加、提高交通管理機關對於高速公路及道路之維護成
    本，參以被告甲○○提供所有行竊工具等以供竊取電纜線，
    所犯情節較重，而被告己○○、丙○○、戊○○係受被告甲○○僱用參與行竊，另被告乙○○並未實際參與行竊，僅係
    負責將預拌混凝土車內電纜線卸下，並參與剝削電纜線外皮
    取出銅線以供出售，所犯情節較輕，及其等犯罪之動機、目
    的、手段、所竊取電纜線數量甚夥、對社會所生危害程度，
    與犯罪後均坦承犯行，態度尚稱良好等一切情狀，分別量處
    如主文所示之刑，並均定其應執行刑，以示懲儆。扣案如附
    表貳所示之物，係被告甲○○所有，且為供本件竊盜犯罪所
    使用之物，已據被告五人供明在卷，依法均併予宣告沒收。
    至於扣案如附表編號１至所示之物（其餘編號至所
    示之物已發還被害人），其中編號１至、至雖係被告
    甲○○所有，編號為被告丙○○所有，惟編號１至６所示
    之物，係供將所竊得電纜線剪斷、剝皮及秤重等使用，此經
    被告甲○○供明在卷，尚非供本件竊盜犯罪所使用之物，而
    編號７至所示之物，係供預拌混凝土車修理等使用，亦經
    被告甲○○供明在卷，可見尚非供本件竊盜犯罪所使用之物
    ，又編號至所示之物，係供被告甲○○、丙○○平日所
    使用之車輛，編號至所示之物，係被告甲○○個人所有
    之物，均非供本件竊盜犯罪所使用之物，另編號所示現金
    三十一萬七千元，係販賣電纜線所得之贓款，已據被告甲○○供明在卷，應由各被害人依遭竊所生損失比例領取，爰均
    不予宣告沒收，附此敘明。
四、據上論斷，應依刑事訴訟法第二百七十三條之一第一項、第
    二百九十九條第一項前段，刑法第二十八條、第三百二十一
    條第一項第三款、第四款、第一百八十五條第一項、第五十
    五條、第五十一條第五款、第三十八條第一項第二款，刑法
    施行法第一條之一，判決如主文。
本案經檢察官丁○○到庭執行職務。
中    華    民    國    97    年    10    月    23    日
                  刑事第二庭    法  官  朱光國
上正本證明與原本無異。
如不服本判決，應於收受送達後10日內向本院提出上訴書狀（應
敘述具體理由並附繕本）。
上訴書狀如未敘述理由，應於上訴期間屆滿後20日內補提理由書
於本院。
                                書記官  張孝妃
中    華    民    國    97    年    10    月    23    日
附表壹：
┌──┬─────┬──────┬───────┬────────┐
│編號│犯罪行為人│犯 罪 事 實 │罪        名  │應 處 刑 期     │
├──┼─────┼──────┼───────┼────────┤
│ １ │甲○○    │如犯罪事實欄│結夥三人以上攜│有期徒刑壹年    │
│    ├─────┤一、(一)      │帶兇器竊盜    ├────────┤
│    │己○○    │            │              │有期徒刑拾月    │
│    ├─────┤            │              ├────────┤
│    │丙○○    │            │              │有期徒刑拾月    │
│    ├─────┤            │              ├────────┤
│    │戊○○    │            │              │有期徒刑拾月    │
│    ├─────┤            │              ├────────┤
│    │乙○○    │            │              │有期徒刑柒月    │
├──┼─────┼──────┼───────┼────────┤
│ ２ │甲○○    │如犯罪事實欄│結夥三人以上攜│有期徒刑壹年貳月│
│    ├─────┤一、(二)      │帶兇器竊盜    ├────────┤
│    │己○○    │            │              │有期徒刑壹年    │
│    ├─────┤            │              ├────────┤
│    │丙○○    │            │              │有期徒刑壹年    │
│    ├─────┤            │              ├────────┤
│    │戊○○    │            │              │有期徒刑壹年    │
│    ├─────┤            │              ├────────┤
│    │乙○○    │            │              │有期徒刑柒月    │
├──┼─────┼──────┼───────┼────────┤
│ ３ │甲○○    │如犯罪事實欄│結夥三人以上攜│有期徒刑拾月    │
│    ├─────┤一、(三)      │帶兇器竊盜    ├────────┤
│    │己○○    │            │              │有期徒刑捌月    │
│    ├─────┤            │              ├────────┤
│    │丙○○    │            │              │有期徒刑捌月    │
│    ├─────┤            │              ├────────┤
│    │戊○○    │            │              │有期徒刑捌月    │
│    ├─────┤            │              ├────────┤
│    │乙○○    │            │              │有期徒刑陸月    │
├──┼─────┼──────┼───────┼────────┤
│ ４ │甲○○    │如犯罪事實欄│結夥三人以上攜│有期徒刑壹年    │
│    ├─────┤一、(四)      │帶兇器竊盜    ├────────┤
│    │己○○    │            │              │有期徒刑拾月    │
│    ├─────┤            │              ├────────┤
│    │丙○○    │            │              │有期徒刑拾月    │
│    ├─────┤            │              ├────────┤
│    │戊○○    │            │              │有期徒刑拾月    │
│    ├─────┤            │              ├────────┤
│    │乙○○    │            │              │有期徒刑柒月    │
├──┼─────┼──────┼───────┼────────┤
│ ５ │甲○○    │如犯罪事實欄│結夥三人以上攜│有期徒刑壹年肆月│
│    ├─────┤一、(五)      │帶兇器竊盜    ├────────┤
│    │己○○    │            │              │有期徒刑壹年貳月│
│    ├─────┤            │              ├────────┤
│    │丙○○    │            │              │有期徒刑壹年貳月│
│    ├─────┤            │              ├────────┤
│    │戊○○    │            │              │有期徒刑壹年貳月│
│    ├─────┤            │              ├────────┤
│    │乙○○    │            │              │有期徒刑捌月    │
└──┴─────┴──────┴───────┴────────┘
附表貳：
┌──┬─────────────┬─────┬────┬────┐
│編號│  物品名稱                │  數量    │所有人  │備    註│
├──┼─────────────┼─────┼────┼────┤
│ １ │已改裝過車牌號碼102-RP號預│一台      │甲○○  │        │
│    │拌混凝土車                │          │        │        │
├──┼─────────────┼─────┼────┼────┤
│ ２ │防電手套                  │一雙      │甲○○  │        │
├──┼─────────────┼─────┼────┼────┤
│ ３ │反光背心                  │二件      │甲○○  │        │
├──┼─────────────┼─────┼────┼────┤
│ ４ │工程安全帽                │二頂      │甲○○  │        │
├──┼─────────────┼─────┼────┼────┤
│ ５ │工程圓錐                  │四個      │甲○○  │        │
├──┼─────────────┼─────┼────┼────┤
│ ６ │鋼絲                      │十三條    │甲○○  │        │
├──┼─────────────┼─────┼────┼────┤
│ ７ │油壓剪                    │九支      │甲○○  │        │
├──┼─────────────┼─────┼────┼────┤
│ ８ │鉗子                      │二支      │甲○○  │        │
└──┴─────────────┴─────┴────┴────┘
附表：
┌──┬─────────────┬─────┬────┬────┐
│編號│  物品名稱                │  數量    │所有人  │備    註│
├──┼─────────────┼─────┼────┼────┤
│ １ │剝皮機                    │二台      │甲○○  │        │
├──┼─────────────┼─────┼────┼────┤
│ ２ │電動油壓剪                │一支      │甲○○  │        │
├──┼─────────────┼─────┼────┼────┤
│ ３ │油壓機                    │一台      │甲○○  │        │
├──┼─────────────┼─────┼────┼────┤
│ ４ │剪刀                      │一支      │甲○○  │        │
├──┼─────────────┼─────┼────┼────┤
│ ５ │切割機                    │二台      │甲○○  │        │
├──┼─────────────┼─────┼────┼────┤
│ ６ │活動電子磅秤              │一台      │甲○○  │        │
├──┼─────────────┼─────┼────┼────┤
│ ７ │堆高機                    │一台      │甲○○  │        │
├──┼─────────────┼─────┼────┼────┤
│ ８ │扳手                      │三支      │甲○○  │        │
├──┼─────────────┼─────┼────┼────┤
│ ９ │無線電對講機              │二組      │甲○○  │        │
├──┼─────────────┼─────┼────┼────┤
│ １０ │電動鑿子                  │一支      │甲○○  │        │
├──┼─────────────┼─────┼────┼────┤
│  │發電機                    │一台      │甲○○  │        │
├──┼─────────────┼─────┼────┼────┤
│  │車牌號碼MU-6606號廂型自小 │一台      │甲○○  │        │
│    │客貨車                    │          │        │        │
├──┼─────────────┼─────┼────┼────┤
│  │車牌號碼1865-UR號廂型自小 │一台      │丙○○  │        │
│    │客貨車                    │          │        │        │
├──┼─────────────┼─────┼────┼────┤
│  │租賃契約書                │一本      │甲○○  │        │
├──┼─────────────┼─────┼────┼────┤
│  │甲○○國民身分證          │一張      │甲○○  │        │
├──┼─────────────┼─────┼────┼────┤
│  │甲○○健保卡              │一張      │甲○○  │        │
├──┼─────────────┼─────┼────┼────┤
│  │甲○○私章                │一顆      │甲○○  │        │
├──┼─────────────┼─────┼────┼────┤
│  │甲○○裝現金黑色背包      │一個      │甲○○  │        │
├──┼─────────────┼─────┼────┼────┤
│  │大門鑰匙（含遙控器）      │一串      │甲○○  │        │
├──┼─────────────┼─────┼────┼────┤
│  │九貿企業社印章            │一顆      │甲○○  │        │
├──┼─────────────┼─────┼────┼────┤
│  │現金新台幣三十一萬七千元  │          │        │販賣電纜│
│    │                          │          │        │線所得  │
├──┼─────────────┼─────┼────┼────┤
│  │路燈手孔蓋                │五個      │        │已發還被│
│    │                          │          │        │害人    │
├──┼─────────────┼─────┼────┼────┤
│  │查獲現場電纜線一批        │七點零七公│        │已發還被│
│    │                          │噸        │        │害人    │
├──┼─────────────┼─────┼────┼────┤
│  │預拌混凝土車內電纜線      │約一公噸  │        │已發還被│
│    │                          │          │        │害人    │
└──┴─────────────┴─────┴────┴────┘
附錄論罪科刑法條：
刑法第185條第1項：
損壞或壅塞陸路、水路、橋樑或其他公眾往來之設備或以他法致
生往來之危險者，處五年以下有期徒刑，拘役或五百元以下罰金
。
刑法第321條：
犯竊盜罪而有左列情形之一者，處六月以上五年以下有期徒刑：
一、於夜間侵入住宅或有人居住之建築物、船艦或隱匿其內而犯
    之者。
二、毀越門扇、牆垣或其他安全設備而犯之者。
三、攜帶兇器而犯之者。
四、結夥3人以上而犯之者。
五、乘火災、水災或其他災害之際而犯之者。
六、在車站或埠頭而犯之者。
前項之未遂犯罰之。


司法院資訊處製作；財團法人民間司法改革基金會備份。
